臺灣臺北地方法院民事裁定 
111年度勞補字第226號
原      告  王貴正  

代  理  人  高奕驤律師
            呂佩芳律師
上列當事人與被告睿能創意股份有限公司、英屬開曼群島商GOGO
RO INC.、陸學森(HORACE LUKE)、粘文玲間確認僱傭關係等事件
，本院裁定如下：
    主  文
原告應於本裁定送達後五日內繳納第一審裁判費新臺幣（下同）
49,412元，逾期未補繳，即駁回原告之訴。
    理  由
一、原告起訴之聲明：
　㈠確認原告與被告睿能創意股份有限公司間僱傭關係存在。
　㈡被告睿能創意股份有限公司應自民國（下同）110年9月1日起
    至原告復職日止，按月於最後一工作日給付原告173,000元
    ，及自各月應給付日之翌日起至清償日止，按年息5%計算之
    利息。
　㈢被告睿能創意股份有限公司應自110年9月1日起至原告復職之
    日止，按月提繳9,000元至原告於勞工保險局設立之勞工退
    休金個人專戶。
　㈣被告粘文玲應撤銷其在110年10月12日對英屬開曼群島信託機
    構Genesis Trust & Corporate Services Ltd.所為移除原
    告於受益人名單之通知。
　㈤被告粘文玲應指示英屬開曼群島信託機構Genesis Trust & C
    orporate Services Ltd.向原告給付被告英屬開曼群島商Go
    goro Inc.股份74,200股。
　㈥被告睿能創意股份有限公司、被告英屬開曼群島商Gogoro In
    c.及被告陸學森應連帶將前項之被告英屬開曼群島商Gogoro
     Inc.股份於被告英屬開曼群島商Gogoro Inc.股東名冊登記
    為原告所有。
　㈦前開第二項及第三項聲明，請准宣告假執行。
　㈧前開第四項至第六項聲明，原告願供擔保，請准宣告假執行
    。
二、本件訴訟標定價額之核定：
　㈠本件訴之聲明第一項為確認原告與被告睿能公司間僱傭關係
    存在，訴之聲明第二、三項係請求被告睿能公司應給付自11
    0年9月1日起自至回復工作日止，每月薪資173,000元，及按
    月提繳勞工退休金9,000元至原告個人退休金專戶。而原告
    係60年5月6日出生，起訴時為52歲，距勞動基準法第54條第
    1項第1款強制退休年齡即滿65歲止，可工作期間超過5年，
    依勞動事件法第11條之規定以5年為計，並以原告主張之每
    月薪資173,000元及被告應按月提繳之勞工退休金9,000元計
    算原告確認僱傭關係所得受之利益應為10,920,000元【計算
    式：（173,000+9,000)×12×5＝10,920,000】。至於原告訴之
    聲明第二項及第三項請求被告睿能公司給付僱傭關係存在期
    間薪資及提繳勞工退休金部分，與原告請求確認僱傭關係存
    在部分為互相競合關係，則依民事訴訟法第77條之2第1項但
    書之規定，應不予以併計其價額。
　㈡又原告請求第四項至第六項聲明間，訴訟標的雖有不同，惟
    其訴訟目的及利益實質均係在回復原告就被告Gogoro公司股
    份74,200股之股權利益，則依民事訴訟法第77條之2第1項但
    書之規定，原告請求第四項至第六項聲明之訴訟標的依其中
    價額最高者定之。而觀諸被告Gogoro公司於111年3月2日在
    美國證券交易所遞交之申請上市資料可知，該公司西元2021
    年6月30日之簡明資產負債表顯示該公司之股東權益為美金1
    44,988,000元（Total Shareholders’Equity)，除以該公司
    截至西元2021年6月30日止已發行之股數為220,880,386股（
    Ordinary Shares)，可得出其每股淨值為美金0.66元（計算
    式美金144,988,000元÷220,880,386＝美金0.66元，小數點第
    二位以下四捨五入）。再按本件起訴日111年3月24日臺灣銀
    行新臺幣對美元現金賣出匯率為28.865折算，此部分訴訟標
    的價額應為1,413,577元（計算式：74,200×0.66×28.865＝1,
    413,576.78，小數點以下四捨五入）。
　㈢綜上，本件訴訟標的價額核定為12,333,577元（計算式：10,
    920,000＋1,413,577＝12,333,577）。
三、原告應補繳之裁判費金額：
　　本件訴訟標的價額為12,333,577元，應徵120,592元，惟其
    中訴之聲明一至三項乃因確認僱傭關係存在提起訴訟，依勞
    動事件法第12條之規定，因確認僱傭關係或給付工資、退休
    金或資遣費涉訟，勞工或工會起訴或上訴，暫免徵收裁判費
    三分之二。其餘請求，則不得酌減。茲依規定計算如附表，
    是原告應補繳之裁判費為49,412元。
四、法律之依據：
　　勞動事件法第15條、民事訴訟法第249條第1項但書。
五、另本件暫免徵收之金額，將於本事件確定後，由本院依民事
    訴訟法第77條之22第3項規定，向應負擔訴訟費用之一造徵
    收之，附此敘明。
中　　華　　民　　國　　111 　年　　3 　　月　　30　　日
                  勞動法庭  法　官　薛嘉珩
以上正本係照原本作成。　　　　　　　　　
如不服本裁定關於核定訴訟標的價額部分，應於送達後10日內向
本院提出抗告狀，並繳納抗告費新臺幣1,000元；其餘關於命補
繳裁判費部分，不得抗告。
中　　華　　民　　國　　111 　年　　3 　　月　　30　　日
                            書記官  范國豪

附表：
訴訟標的總價額 12,333,577   原徵收裁判費 120,592   訴之聲明 第4至6項 第1至3項 計算說明 訴訟標的價額 1,413,577 10,920,000 　 佔總價額比例 11.46% 88.54% 「訴訟標的價額」除以「訴訟標的總價額」 按比例換算 裁判費 13,821.30 106,770.70 「佔總價額比例」乘以「原徵收裁判費」 酌減2/3 13,821.30（不得酌減） 35,590.23 勞動事件法第12條第1項 裁判費總計 49,412  計算式：13,821.30＋35,590.23＝49,411.53，小數點以下四捨五入